Inventaris van het archief van het Nederlands Commissariaat te Palembang (Indonesië), 1950-1957
Nationaal Archief, Den Haag
- STUKKEN VAN BIJZONDERE AARD, II
  - CODE 3 JURIDISCHE AANGELEGENHEDEN
    - 321.21 Nationaliteitsaangelegenheden, op naam, 1950-1957; 102-109
      stukken betreffende onderzoek naar en vaststelling van, de naturalisatie van, de kennisgeving en verklaring inzake Nederlanderschap van, alsmede de aanvraag voor en afgifte van visa ter fine van vestiging in Nederland van individuele personen. (alfabetisch geordend.)
      - A t/m B, 102
      - C t/m D, 103
      - E t/m H, 104
      - K t/m L, 105
      - M t/m P, 106
      - Q t/m S, 107
      - T t/m V, 108
      - W t/m Z, 109
        I de namen van de personen zijn opgenomen in de index.
        II voor visa en toelating tot Nederland zie tevens inv.nr. 122.
    - 322.03 Bewijzen van goed gedrag, 1955; 110
      correspondentie inzake de weigering van afgifte van een verklaring van goed gedrag ten behoeve van R.H.Streuding.
    - 322.1 (was 553) Arrestaties Nederlanders in Indonesië, 1957; 111
      stukken betreffende de vermeende arrestatie van H. Lageweg.
    - 323.12 Desertie en vermissing militairen, 1950-1952; 112
      stukken betreffende de samenstelling van een lijst van vermiste en gedeserteerde KL- en KNIL-militairen.
      voor administratieve militaire aangelegenheden zie tevens inv.nrs. 179 t/m 182.
    - 330.2 (was o.a. 317.211) Legalisatie, 1955-1956; 113
      stukken betreffende richtlijnen inzake de legalisatie van actes.
    - 332 (was 613) Eigendom, 1952, 1955; 114
      stukken betreffende de voorgenomen verkoop van het perceel te Palembang van A.C. Lewis; het recht van eigendom van E.C. Smit op een perceel te Palembang.
    - 333.22 Huur, 1951, 1955; 115
      stukken betreffende de door Indonesische legerautoriteiten verschuldigde achterstallige huurpenningen voor het voormalige hotel Juliana te Lahat van J.P.Dalmeyer; het conflict inzake het huurcontract tussen Tay Peng Kongsie en J.E. Posma-Armbrust.
    - 333.4 (was 921.143) Vordering auto's, 1957; 116
      stukken betreffende de vordering en restitutie van auto's van Nederlandse bedrijven door Indonesische legerautoriteiten.
    - 334.2 Huwelijkswetgeving, 1951, 1956; 117
      correspondentie inzake het sluiten van een gemengd huwelijk in Indonesië en de te volgen echtscheidingsprocedure voor Nederlanders in Indonesië.
    - 334.6 (was o.a. 431 en 613.1) Erfrecht, 1953-1956; 118
      stukken betreffende de nalatenschappen van J.Rijst, H.A. van Hien en M.W. van Hien-Rademaker, J.T.Toorop, P.R.Hobma en het huizenbezit in de nalatenschap van P.M. Preiswerk. (alfabetisch geordend.)
  - CODE 4 OPENBARE ORDE EN GEZONDHEIDSZORG
    - 411 Vuurwapens, 1951; 119
      brief van het hoofd van de politie van de provincie Zuid Sumatra aan de commissaris te Palembang inzake het illegale vuurwapen van G.L.F. Cloos.
    - 413 Toelating tot, vestiging in en vertrek uit Indonesië van vreemdelingen, 1953-1957; 120
      stukken betreffende de door de Indonesische autoriteiten verplicht gestelde afgifte en overhandiging van bescheiden ter toelating tot, vestiging in en vertrek uit Indonesië.
      voor identiteitsbewijzen inzake verblijf in Indonesië zie tevens inv.nr. 59.
    - 413 Toelating tot Japan, 1951-1952; 121
      stukken betreffende de procedure inzake de aanvraag van een clearance-statement voor binnenkomst in Japan.
    - 413 Visumaanvraag voor Nederland, 1954-1956; 122
      stukken betreffende de afwijzing van een visumaanvraag voor verblijf in Nederland van mevrouw Ara Binti Alitong.
      voor visa ter vestiging in Nederland zie tevens inv.nrs. 97,98, 102 t/m 109.
    - 431.1 (was o.a. 430) Medische voorzieningen, 1954-1955; 123
      stukken betreffende opgave van Nederlandse medici gevestigd in het ressort.
    - 431.3 Besmettelijke ziektes, 1952; 124
      stukken betreffende de opheffing van het pokkenbesmettingsgevaar in Palembang, Medan, Panarukan en Besuki, alsmede afschrift van het weekrapport 20/26-1-1952 over geconstateerde pestgevallen op Java en Madura.
    - 431.4 Europese begraafplaatsen, 1952-1956; 125
      stukken betreffende de staat van onderhoud van Europese begraafplaatsen in het ressort.
    - 431.4 Begrafenisondernemingen, 1953; 126
      stukken betreffende opgave van begrafenisondernemingen gevestigd in Palembang.
    - 431.4 Graven, 1955-1956; 127
      stukken betreffende de poging het graf van H. van Amstel op te sporen en de staat van onderhoud van het graf van A.C.Wijnen Riems en dhr. Evers.
    - 431.4 Lijkentransport, 1951, 1953-1954; 128
      stukken betreffende richtlijnen inzake het transport van stoffelijke overschotten van Indonesië naar Nederland, alsmede het verlenen van bemiddeling bij het transport van de stoffelijke resten van B.P.Driessen.
    - 434 Dierenhygiëne, 1952; 129
      stukken betreffende de poging tot verspreiding van koepokvaccins op Zuid Sumatra door het genootschap ter bevordering der koepokinenting.
  - CODE 5 VERKEER
    - 511 Wegen, 1955; 130
      brief van de 1ste secretaris belast met de leiding van het commissariaat Palembang aan de Hoge Commissaris te Djakarta inzake de toestand van de hoofdverkeerswegen op Zuid Sumatra.
    - 561.7 Postverbindingen, 1955; 131
      correspondentie inzake het verzoek van J.L. Kreyts aan de Hoge Commissaris te Djakarta om een snellere postverbinding tussen Indonesië en Nederland te bewerkstelligen.
      voor alle scheepvaartaangelegenheden zie inv.nrs. 84 t/m 93.
  - CODE 6 ECONOMISCHE AANGELEGENHEDEN
    - 600 Economische berichtgeving, 1953-1955; 132
      stukken betreffende richtlijnen inzake economische berichtgeving van het commissariaat; een plan van de vakvereniging COBSI tot stabilisatie van het Indonesische prijspeil; Indonesische overheidsmaatregelen ter verbetering van de export, alsmede de jaarverslagen 1954 en 1955 van de handelsvereniging Palembang.
    - 611.442 Deviezenbepalingen, 1951-1956; 133
      stukken betreffende voorschriften inzake het overmaken van gelden van Indonesië naar het buitenland; moeilijkheden bij de delegaties van B.L. van Rheden, F.W. van Helsdingen en J. van Nes.
    - 611.6 Beurswezen, 1952; 134
      Publicaties van de Nederlandse Handelsmij houdende berichten van de beurs te Djakarta. (nrs. 1 en 3.)
    - 612.2 Belastingen, 1952, 1956-1957; 135
      stukken betreffende de belastbaarheid van en berekening van loonbelasting op sociale uitkeringen verstrekt in Indonesië; belastingverdrag tussen Nederland en Indonesië; heffing vreemdelingenbelasting op Nederlandse minvermogenden in Indonesië; een belastingschuld van D.Hubenet aan de overheid.
    - 613.11 Woningvraagstuk, 1952-1953; 136
      stukken betreffende de huisvesting van Nederlanders in Djakarta en de vordering van huizen van Nederlanders in Palembang.
    - 613.212 (was o.a. 613.210) Handelsbemiddeling en handelsinlichtingen, 1952-1957; 137
      stukken betreffende het verstrekken van handelsinlichtingen aan Nederlandse bedrijven, alsmede richtlijnen inzake het verlenen van handelsbemiddeling.
    - 613.220.4 Pri js-indexcijfers, 1953, 1955; 138
      stukken betreffende opgave van prijs-indexcijfers van de kosten van levensonderhoud te Djakarta, Telok Betong/Tandjong Karang, Djambi en binnen de provincie Zuid Sumatra.
    - 613.220.4 Marktprijzen te Palembang, 1951-1955; 139
      stukken betreffende opgave van prijzen op de pasar te Palembang.
    - 63 (was o.a. 613 en 614.1) Landbouw, 1952, 1954-1955; 140
      stukken betreffende politievoorschriften voor landbouwondernemingen op Sumatra; de opheffing van de vertegenwoordiging Zuid-West Sumatra-syndicaat te Palembang; het Sukadanaproject op Sumatra; de Friese landbouwcoöperaties.
    - 64 Industrie, 1952; 141
      correspondentie tussen de vertegenwoordiger voor Sumatra van de N.V. de Bataafse Petroleummij. te Pladju en de commissaris te Palembang inzake de verhouding tussen de petroleummij. Moeara Enim en de Bataafse Petroleummij.
    - 65 Emigratie, algemeen, 1952-1953, 1956-1957; 142
      stukken betreffende deviezenfaciliteiten bij emigratie uit Nederland en Indonesië; voorlichting voor emigranten; jaarverslagen van de afdeling Emigratie van het Hoge Commissariaat; het ontbreken van emigratiemogelijkheden voor G.H.R. Ong vanwege zijn afkomst; rijksvoorschotten voor repatrianten die uit Nederland wensen te emigreren; bagagevrijdom voor gesubsidieerde emigranten, alsmede een circulairebundel bevattende algemene richtlijnen inzake de emigratie naar Argentinië, Australië, Brazilië, Canada, Nieuw-Zeeland, Zuid-Afrika en Suriname.
      voor de afzonderlijke emigratie naar de verschillende landen zie inv.nrs. 143 t/m 151, voor overtocht naar Nederland en Nieuw-Guinea zie inv.nrs. 162 t/m 167.
    - 65 Emigratie Australië, voorschriften, richtlijnen en informatie, 1950-1957; 143
      stukken betreffende voorschriften inzake emigratie naar en richtlijnen inzake het verlenen van bemiddeling bij emigratie naar Australië; het verstrekken van informatie inzake de toekomstperspectieven van aspirant-emigranten.
    - 65 Emigratie Australië, op naam, 1950-1957; 144
      stukken betreffende het verlenen van bemiddeling bij emigratie naar Australië van individuele personen en hun gezinnen. (alfabetisch geordend.)
    - 65 Emigratie Brazilië, voorschriften, richtlijnen en informatie, 1952-1956; 145
      stukken betreffende voorschriften inzake emigratie naar en richtlijnen inzake het verlenen van bemiddeling bij emigratie naar Brazilië; het verstrekken van informatie inzake de toekomstperspectieven van aspirant-emigranten.
    - 65 Emigratie Brazilië, op naam, 1952-1956; 146
      stukken betreffende het verlenen van bemiddeling bij emigratie naar Brazilië van individuele personen en hun gezinnen. (alfabetisch geordend.)
    - 65 Emigratie Canada, 1951-1957; 147
      stukken betreffende voorschriften inzake emigratie naar en richtlijnen inzake het verlenen van bemiddeling bij emigratie naar Canada; het verstrekken van informatie inzake toekomstperspectieven van aspirant-emigranten, alsmede het verlenen van bemiddeling bij de emigratie van individuele personen en hun gezinnen. (alfabetisch geordend.)
    - 65 Emigratie Nieuw-Zeeland, 1950-1956; 148
      stukken betreffende voorschriften inzake emigratie naar en richtlijnen inzake het verlenen van bemiddeling bij emigratie naar Nieuw-Zeeland; het verstrekken van informatie inzake toekomstperspectieven van aspirant-emigranten, alsmede het verlenen van bemiddeling bij emigratie van individuele personen en hun gezinnen. (alfabetisch geordend.)
    - 65 Emigratie Verenigde Staten, 1951-1954, 1957; 149
      stukken betreffende voorschriften inzake emigratie naar en richtlijnen inzake het verlenen van bemiddeling bij emigratie naar de Verenigde Staten; het verstrekken van informatie inzake toekomstperspectieven van aspirant-emigranten, alsmede het verlenen van bemiddeling bij emigratie van W.H.Welcker.
    - 65 Emigratie Zuid Afrika, 1951-1952, 1956; 150
      stukken betreffende voorschriften inzake emigratie naar Zuid Afrika; het verstrekken van informatie inzake de toekomstperspectieven van aspirant-emigranten.
    - 65 Emigratie diverse landen, 1950-1952, 1955-1956; 151
      stukken betreffende voorschriften inzake emigratie naar en richtlijnen inzake het verlenen van bemiddeling bij emigratie naar, alsmede het verstrekken van informatie inzake toekomstperspectieven van aspirant-emigranten naar Argentinië, Belgisch-Congo, Colombia, New Hebrids, Suriname en Uruguay.
    - 66 Arbeidsaangelegenheden, 1950-1957; 152
      stukken betreffende geschillen en onderhandelingen tussen organisaties van werknemers en bedrijven in Indonesië; werkzaamheden van de arbeidsattaché bij het Hoge Commissariaat; het verlenen van bemiddeling bij individuele arbeidsgeschillen en bij plaatsing van arbeidskrachten; richtlijnen voor overname van personeel, alsmede een orgaan van de Federatie van Katholieke Nederlandse Ambtenaren en Particuliere Werknemers in Indonesië (KNAF).
      voor arbeidsbemiddeling zie tevens inv.nr. 153.
  - CODE 7 SOCIALE AANGELEGENHEDEN
    - 70 Sociale aangelegenheden, algemeen, (ongedateerd), 153
      korte aantekening inzake steunregelingen, jeugden armenzorg, ambtenarenzaken, overtochten naar Nederland, arbeidsbemiddeling, bibliotheken en oudheden in Zuid Sumatra.
      voor onderstanden zie tevens inv.nrs. 158 t/m 161, voor overtocht naar Nederland zie tevens inv.nrs. 162 t/m 165, voor arbeidsbemiddeling zie tevens inv.nr. 152.
    - 702 Raad voor Sociale Aangelegenheden te Djakarta, 1951-1952; 154
      nota van J.H.Smit aan de Raad voor Sociale Aangelegenheden inzake de positie van Nederlandse staatsburgers die op een blijvende vestiging in Indonesië aangewezen schijnen te zijn, alsmede de notulen van de 5de vergadering van de Adviesraad te Djakarta dd. 23-10-1951.
    - 711 (was 726.1) Collectes, 1956; 155
      correspondentie inzake de schenking van de Nederlandse vereniging te Lampong ten behoeve van de Radio Wereldomroep vluchtelingenactie.
    - 712 Inundatie Nederland, 1953-1954; 156
      stukken betreffende bijdragen ten behoeve van de slachtoffers van de Zeeuwse watersnoodramp; uitgave van een herdenkingspenning, alsmede de notulen van de slotvergadering van het Centraal Comité Watersnood Nederland 1953.
    - 721.1 Ziekenzorg, 1951, 1953-1955; 157
      stukken betreffende de opname en verzorging van Nederlandse zieken in Indonesische verpleegtehuizen; de overbrenging van Nederlandse patiënten naar Nederland.
    - 723.1 Pensioenen, onderstanden bij wijze van pensioen en wachtgelden, 1950-1957; 158
      stukken betreffende richtlijnen en procedures ten aanzien van de uitvoeringsbepalingen van de garantiewet; verhoging van basispensioenen en herziening conjunctuurtoeslag, alsmede het verstrekken van inlichtingen over en het verlenen van bemiddeling bij de toepassing van de garantiewet en bij de vaststelling en uitbetaling van individuele pensioenen, onderstanden bij wijze van pensioen en wachtgelden. (alfabetisch geordend.)
      de namen van de personen zijn opgenomen in de index. voor militaire pensioenen etc zie inv.nr. 182.
    - 723.1 Onderstandsuitkeringen Algemene Oorlogsongevallen Regeling (AOOR), 1953-1957; 159
      stukken betreffende richtlijnen inzake de toekenning van gelden krachtens de AOOR en de toekenning en uitbetaling van AOOR-uitkeringen aan individuele personen.
    - 723.1 Algemene Ouderdomswet, 1955-1957; 160
      stukken betreffende de invoering van de AOW in Nederland.
    - 725 (was o.a. 163.34 en 727) Belangenbehartiging Nederlanders, algemeen, 1952-1957; 161
      stukken betreffende de uitbetaling van een onderstandsuitkering aan Njonja Hapsah; de invordering van een schuld van L.J.Mol; het verlenen van een voorschot aan H.E.Salomon, alsmede het verlenen van onderstand aan P.P.Stiller in verband met schoolgeldbetaling, bij wijze van voorbeeld bewaard.
    - 725.41 Repatriëring, algemeen, 1951-1957; 162
      stukken betreffende richtlijnen inzake repatriëring van Indonesië naar Nederland, in het bijzonder de overtocht op 's-rijksvoorschotbasis; de opvang van repatrianten in Nederland, alsmede verslagen van contactambtenaren aan boord van schepen met bestemming Nederland.
    - 725.41 Repatriëring, op naam, 1951-1957; 163-165
      stukken betreffende de repatriëring van individuele personen en gezinnen. (alfabetisch geordend.)
      - A t/m M, 163
      - N t/m S, 164
      - T t/m Z, 165
        de namen van de personen zijn opgenomen in de index, voor repatriëring zie tevens inv.nr. 153.
    - 725.43 Overtocht en toelating Nieuw-Guinea, algemeen, 1950-1953, 1956; 166
      stukken betreffende instructies en richtlijnen inzake de overtocht naar en toelating tot Nieuw-Guinea van Indonesië; het collectief overbrengen van groepen werknemers, alsmede het verstrekken van informatie over Nieuw-Guinea inzake toekomstperspectieven van aspirant-kolonisten.
    - 725.43 Overtocht en toelating Nieuw-Guinea, op naam, 1950-1954; 167
      stukken betreffende de overtocht naar en de toelating tot Nieuw-Guinea van individuele personen en gezinnen. (alfabetisch geordend.)
    - 726 Belangenbehartiging niet-Nederlanders, 1951, 1955; 168
      stukken betreffende het verzoek om werk of ondersteuning van C. van Haastert; het weigeren van consulaire bijstand aan E.A.O. Liebig gezien zijn nationaliteit.
    - 73 Vrijwillige Ouderdomsverzekering (VOV), 1953-1957; 169
      stukken betreffende richtlijnen inzake en het verlenen van bemiddeling bij het afsluiten van VOV's van individuele personen. (alfabetisch geordend.)
    - 75 Nederlandse verenigingen in Indonesië, 1952-1957; 170
      stukken betreffende Nederlandse verenigingen in Indonesië, in het bijzonder in het ressort Palembang, alsmede opgave van aantallen Nederlanders in het ressort.
      voor aantallen Nederlanders in het ressort zie tevens inv.nrs. 90 t/m 93, voor Nederlandse amateurtoneelverenigingen zie inv.nr. 173.
  - CODE 8 CULTUUR EN ONDERWIJS
    - 810 Cultuurhistorische schenking, 1952; 171
      correspondentie tussen A.W. van Laer en de commissaris te Palembang inzake de schenking van een viertal gravures voorstellende leden van het huis van Oranje aan het commissariaat.
    - 812 Onderwijs, 1951-1957; 172
      stukken betreffende Nederlands onderwijs in Indonesië, in het bijzonder de Stichting voor Neutraal Onderwijs te Palembang, regeling inzake verlaagde schoolgelden, school- en leerlingenbestand, examina en diploma's.
    - 814.4 Amateurtoneel, 1953-1954; 173
      stukken betreffende het Nederlands amateurtoneel in het ressort; de verspreiding van het orgaan "Amateurtoneel" over Nederlandse toneelverenigingen in het ressort.
      voor Nederlandse verenigingen in het ressort zie inv.nr. 170.
    - 816 Letterkunde, 1953; 174
      correspondentie inzake de verspreiding van een prospectus van de wereldbibliotheekvereniging over de Nederlandse gemeenschap in het ressort.
  - CODE 9 POLITIEKE EN MILITAIRE AANGELEGENHEDEN
    - 911.0 Politiek Indonesië, algemeen, 1957; 175
      stukken betreffende een verordening van het militaire gezag T.T.II Sirriwidjaja inzake de mobilisatie van krachten voor de opbouw van Zuid Sumatra en Djambi; de stand van politieke onrust in het ressort Palembang in november 1957, alsmede een circulaire van de waarnemend gouverneur van Zuid Sumatra houdende mededeling inzake staatsrecht.
    - 911.20 (was 15,27 en 28) Politiek Indonesië, machten in de staat, 1951, 1954; 176
      stukken betreffende de inauguratie van W. Danoeatmodjo tot gouverneur in Zuid-Sumatra; de benoeming van H.R.Limborn tot resident-coördinator te Djambi; een personeelslijst van het Kementerian Luar Negeri te Djakarta, alsmede circulaires houdende melding van benoemingen van plaatselijke autoriteiten te Palembang, alsook een artikel inzake het ambtenarenvraagstuk in Indonesië.
    - 911.32 Politiek Indonesië, verkiezingen, 1955-1956; 177
      stukken betreffende de kandidaatstelling voor de algemene verkiezingen van 1955 en de lokale radenverkiezingen van 1956.
    - 912 (was o.a. 250) Bilaterale betrekkingen Indonesië-Nederland, 1955, 1957; 178
      stukken betreffende de reacties in de Indonesische pers op de Nederlandse troonrede 1955, alsmede een circulaire van de Nederlandse Kamer van Koophandel in Indonesië houdende een vertaling van de oproep van het Indonesische ministerie van Arbeid aan het Indonesische bedrijfsleven deel te nemen aan acties ten bate van Irian Barat (Nieuw-Guinea).
    - 921.4 Militaire administratieve aangelegenheden, richtlijnen, 1951-1957; 179
      stukken betreffende richtlijnen inzake de afgifte van militaire verklaringen, het oproepen van dienstplichtige Nederlanders in het buitenland, de aanmelding van vrijwilligers voor het Nederlandse leger en de beëdiging van en uitreiking van stukken aan militair reserve- en verlofpersoneel.
    - 921.4 Militaire verklaringen, op naam, 1952-1953; 180
      stukken betreffende de afgifte van militaire verklaringen aan individuele personen. (alfabetisch geordend.)
      II stukken betreffende de afgifte van negatieve verklaringen zijn vernietigd.
    - 921.4 Militair reserve- en verlofpersoneel, 1952; 181
      stukken betreffende de beëdiging van A.H. Juch tot reserve 2de luitenant.
    - 921.4 Militaire administratieve financiële aangelegenheden, 1951-1957; 182
      stukken betreffende de opheffing van het afwikkelingsbureau van het voormalige KNIL in Indonesië; richtlijnen inzake de bemoeienis van het Hoge Commissariaat en de commissariaten op het terrein van demobilisatie, vrije overtocht, militaire uitkeringen en pensioenen en dienstplicht; richtlijnen inzake uitbetaling van militaire pensioenen en onderstanden, soldij en kort verband-uitkeringen, alsmede pensioenen, kort verband-toelagen, nalatenschappen en verzoeken om vrije overtocht van individuele personen. (alfabetisch geordend.)
      II voor burgerlijke pensioenen etc. zie inv.nrs. 158 t/m 160.